【裁判字號】    97,上重更(四),40
【裁判日期】    970924
【裁判案由】    毒品危害防制條例
【裁判全文】
臺灣高等法院臺中分院刑事判決    97年度上重更(四)字第40號
上  訴  人
即  被  告  乙○○
指定辯護人  許景鐿律師
上列上訴人因違反毒品危害防制條例案件，不服臺灣苗栗地方法
院94年度重訴字第1號中華民國94年12月9日第一審判決（起訴案
號：臺灣苗栗地方法院檢察署93年度偵字第2128、2798、3805號
)，提起上訴，經判決後，由最高法院第4次發回更審，本院判決
如下：
    主    文
原判決關於販賣第一級毒品、販賣第二級毒品及定應執行刑部分
，均撤銷。
乙○○共同連續販賣第一級毒品，累犯，處無期徒刑，褫奪公權
終身。扣案如附表一編號１至４所示第一級毒品海洛因（淨重分
別為384.52公克、23.94公克、1377.21公克、83.81公克)、如附
表二編號１、２所示第二級毒品甲基安非他命（驗餘淨重分別為
179.83公克、74.68公克)，均沒收銷燬之。扣案如附表一編號１
至４所示海洛因包裝用之外包裝袋(空包裝重分別為20.83公克、
2.26公克、86.65公克、10.44公克）、如附表二編號１、２所示
甲基安非他命包裝用之外包裝袋（空包裝重分別為15.77公克、3
.10公克)、如附表三編號16所示之行動電話參支（均含SIM卡)、
如附表三編號３至10、12至14、17至23所示之物品、如附表三編
號15所示之新臺幣壹佰萬元，均沒收。未扣案如附表三編號２所
示門號0000000000之行動電話壹支（含SIM卡)，沒收，如全部或
一部不能沒收時，追徵其價額。
    犯罪事實
一、乙○○前因販賣第二級毒品（甲基安非他命）及施用第二級
    毒品等罪，經臺灣高等法院分別判處有期徒刑6年2月及 9月
    ，並定應執行刑為有期徒刑6年8月確定，於民國88年10月15
    日假釋交付保護管束，嗣因撤銷假釋入監執行殘刑，甫於92
    年6月10日縮刑期滿執行完畢。
二、乙○○明知海洛因、甲基安非他命分別係毒品危害防制條例
    第 2條所列管之第一級毒品、第二級毒品，不得非法販賣及
    持有，竟因吳仲洲（經臺灣苗栗地方法院另案判處無期徒刑
    ，現由本院97年度上重訴字第14號案件審理中）答應免費提
    供毒品海洛因予其施用，而與吳仲洲共同基於販賣第一級毒
    品海洛因營利之犯意聯絡，於93 年5月27日某時，由吳仲洲
    以其所有0000000000號行動電話與真實姓名、年籍不詳、綽
    號「阿本」之成年男子聯繫購買第一級毒品海洛因，吳仲洲
    聯繫談妥交易價格後，於93年5 月27日15時許，在苗栗市○
    ○街26號2樓乙○○租屋處，以新臺幣（下同)125 萬元之價
    格，向該綽號「阿本」者販入第一級毒品海洛因 350公克後
    ，經吳仲洲稀釋分裝成每包重約3.75公克之重量，交由乙○
    ○準備要以每錢（約3.75公克）17,000元之價格出售營利。
    嗣於93年 5月27日18時30分許，由乙○○攜帶稀釋後之海洛
    因12包外出時，在苗栗縣苗栗市○○街26號前為警查獲，並
    當場扣得乙○○、吳仲洲所有準備供販賣之海洛因12包（含
    袋重約20 2.45公克)。嗣經乙○○之同意，於93年5月27日1
    9時30分許，員警至苗栗縣苗栗市○○街26號2樓乙○○租屋
    處搜索，於2樓陽台處查獲吳仲洲，並於其身旁搜得海洛因1
    大包(含袋重約201公克，註：以上查獲之海洛因經混合之後
    送驗結果之重量如附表一編號１所示，即淨重384.52公克，
    空包裝重20.83公克)；繼於乙○○居住房間內又查獲張肇得
    與吳仲洲所有如附表三編號３至７所示之電子秤1台、磅秤1
    台、分裝器2支、研磨機2台、夾鍊袋 1包等供分裝販賣海洛
    因之器具。經警移送臺灣苗栗地方法院檢察署偵訊後，乙○
    ○與吳仲洲二人均供承涉犯販賣毒品罪嫌並稱可協助員警繼
    續追查其毒品之來源而獲釋。
三、乙○○獲釋後仍不知悔改，一方面虛與警方聯絡人員保持聯
    繫，另一方面則賡續前揭販賣第一級毒品海洛因營利之概括
    犯意，並基於販賣第二級毒品甲基安非他命營利之概括犯意
    ，再於93年 7月26日早上某時，在桃園縣中壢市某處向綽號
    「黃叔」之成年男子以每兩（折算約37.5公克）16萬元之價
    格購入1兩海洛因，並同時以每兩（折算約37.5公克）24,00
    0元之價格購入甲基安非他命5兩（共12萬元）。乙○○購入
    前揭海洛因、甲基安非他命準備伺機販售圖利，其中海洛因
    準備將以每錢（3.75公克）18,000元至20,000元之價格賣出
    ，甲基安非他命則準備以每錢（3.75公克）16,000元之價格
    賣出，嗣乙○○於尚未販出海洛因、甲基安非他命予他人之
    前，於93年 7月27日3時50分許，在苗栗縣苗栗市新川里台6
    線龍川16號前為警查獲，並扣得乙○○所有如附表一編號２
    所示之海洛因3包（淨重23.94公克，空包裝重2.26公克）、
    如附表二編號１所示之甲基安非他命10包（含外包裝袋總毛
    重195.73公克，外包袋重15.77公克，甲基安非他命總淨重1
    79.96公克，共取0.13公克鑑驗用罄，驗餘淨重179.83公克)
    、如附表三編號８至10所示供分裝毒品使用之夾鍊袋26個、
    電子秤1台、分裝管1支、如附表二編號３所示之無法定毒品
    成分之粉末 2包等物品。嗣因值日檢察官誤以為乙○○可繼
    續提供毒品來源而獲釋。
四、乙○○賡續前揭販賣第一級毒品海洛因營利之概括犯意，復
    於93年10月初，在台北市不詳處所，向綽號「強哥」之成年
    男子以不詳價格購入半塊海洛因，嗣乙○○準備販賣而將之
    分裝為如附表一編號４所示之海洛因5包（淨重83.81公克，
    空包裝重10.44公克）。
五、乙○○賡續前揭販賣第二級毒品甲基安非他命營利之概括犯
    意，於93年 7月27日某日後至93年10月16日前某日，在不詳
    處所，以不詳價格，向不詳姓名之成年人購入如附表二編號
    ２所示之甲基安非他命4包（淨重74.68公克，空包裝總重3.
    10公克），伺機販售他人圖利。
六、乙○○賡續前揭販賣第一級毒品海洛因營利之概括犯意，於
    93年10月16日某時，由乙○○以其所有如附表三編號16所示
    之行動電話與真實姓名、年籍不詳、綽號「強哥」之成年男
    子聯繫購買第一級毒品海洛因，乙○○聯繫談妥交易價格後
    ，於93年10月16日16時許，在台北市○○○路與梧州街交岔
    路口處交予綽號「強哥」者所委託之不詳姓名成年人 440萬
    元，而向綽號「強哥」者購買海洛因 (每塊海洛因磚之價格
    為110萬元)，再於93年10月16日17時許，在台北市○○○路
    與建國北路路口處，自綽號「強哥」者所委任之不詳姓名成
    年人收取如附表一編號３所示之海洛因磚4塊（淨重1377.21
     公克，空包裝重86.65公克）。乙○○購入前揭海洛因準備
    伺機以每塊海洛因磚 130萬元之價格販售圖利。嗣於93年10
    月16日18時20分許，在台北縣泰山鄉○○路110號(全國加油
    站五股交流道站）為法務部調查局北部地區機動工作組會同
    海岸巡防署三二大隊、臺北市憲兵隊、苗栗縣警察局人員共
    同查獲，扣得其所購得如附表一編號３所示之海洛因磚4塊(
    淨重1377.21公克，空包裝重86.65公克），復於乙○○駕駛
    之車牌X9－5287號自用小客車內查獲其所有於93年10月初購
    入分裝後準備販賣如附表一編號４所示之海洛因5包（淨重8
    3.81公克，空包裝總重10.44公克)、於不詳日期購入準備供
    販賣如附表二編號２所示之甲基安非他命4包（淨重74.68公
    克，空包裝總重3.10公克）及如附表三編號12至24所示之物
    品。
七、案經苗栗縣警察局、臺中縣警察局、苗栗縣警察局苗栗分局
    、法務部調查局北部地區機動工作組移送臺灣苗栗地方法院
    檢察署檢察官偵查起訴。
    理    由
一、證據能力方面：
  (一)按被告以外之人（包括證人、鑑定人、告訴人、被害人及
      共同被告等)於審判外之陳述雖不符刑事訴訟法第159條之
      1至之4等規定，而經當事人於審判程序同意作為證據，法
      院審酌該言詞陳述或書面陳述作成時之情況，認為適當者
      ，亦得為證據；當事人、代理人或辯護人於法院調查證據
      時，知有刑事訴訟法第159條第1項不得為證據之情形，而
      未於言詞辯論終結前聲明異議者，視為有前項之同意，同
      法第159條之5定有明文。其立法意旨在於傳聞證據未經當
      事人之反對詰問予以核實，原則上先予排除。惟若當事人
      已放棄反對詰問權，於審判程序中表明同意該等傳聞證據
      可作為證據；或於言詞辯論終結前未聲明異議，基於尊重
      當事人對傳聞證據之處分權，及證據資料愈豐富，愈有助
      於真實發見之理念，且強化言詞辯論主義，使訴訟程序得
      以順暢進行，上開傳聞證據亦均具有證據能力。本件如後
      所引用吳仲洲、蕭欣怡之警詢證言固屬被告以外之人於審
      判外之陳述，然本案當事人於本院調查證據時，就該等證
      言之證據能力並未聲明異議，依刑事訴訟法第159條之5第
      2項規定，視為有同條第1項之同意，且本院審酌上開警詢
      筆錄作成時之情況，並無證明力過低或違法取得之情形，
      且屬證明犯罪事實所必要，以之為證據，應屬適當，依刑
      事訴訟法第159條之5第 2項規定，均有證據能力，自得作
      為證據。
  (二)如附表一編號１至４、附表二編號１至３、附表三編號22
      所示法務部調查局鑑定通知書、內政部警政署刑事警察局
      鑑驗通知書，皆屬於刑事訴訟法第 206條之鑑定報告，依
      刑事訴訟法第159條第1項之除外規定（參照該條立法理由
      ），均得作為證據。
  (三)扣案如附表一編號１至４所示第一級毒品海洛因、如附表
      二編號１、２所示第二級毒品甲基安非他命、如附表二編
      號３及如附表三所示物品，分別為被告及共犯吳仲洲所有
      ，均非供述證據，無傳聞法則之適用，與本案待證事實具
      有自然之關聯性，且無證據證明係公務員違法取得之物，
      依法自得作為證據。
  (四)衡諸一般用語之習慣，均未詳加區分安非他命與甲基安非
      他命，下述引用被告、證人陳述關於安非他命之記載，應
      係甲基安非他命之誤，先予敘明。
二、訊據上訴人即被告乙○○於本院更三審及及本次更審時，對
    於其具有意圖營利販賣第一級毒品海洛因及第二級毒品安非
    他命，分別販入如犯罪事實欄所示第一級毒品海洛因、第二
    級毒品甲基安非他命，並伺機出售等事實，皆已坦承不諱，
    並均全部認罪（見本院更(三)卷第59頁背面、82至88頁、本院
    更(四)卷第28、29、79至81、129至131頁）。且查：
  (一)關於犯罪事實欄第二項部分：
    １、被告於93年5月28日警詢時供稱：「於93年5月27日約18
        時30分左右在苗栗市○○街26號前為警查獲到案，當時
        有我及我女朋友蕭欣怡等二人，在我背包內及YY－4132
        號自小客車內置物箱內共查獲一級毒品海洛因共202.45
        公克（含袋重量）。另在我租屋住處房間內（苗栗市○
        ○街26號2樓）查獲電子秤1台、磅秤1台、夾鍊袋1大包
        、研磨機2台、分裝器2支等物品，及在陽台查獲一級毒
        品海洛因1包重201公克（含袋重量），當警方進入我租
        屋處時，吳仲洲在2樓陽台」「(問：被警方查獲的物品
        為何人所有？做何用途？）一級毒品海洛因共403.45公
        克（含袋重量)、電子秤1台、磅秤1台，夾鍊袋1大包、
        研磨機2台、分裝器2支等物品都是吳仲洲所有。查獲的
        毒品是要供自己吸食及販賣用的。電子秤1台、磅秤1台
        ，夾鍊袋 1大包、研磨機2台、分裝器2支是分裝毒品用
        的」「（問：警方查獲之毒品來源為何？）是吳仲洲於
        昨（27日）下午2、3點時叫綽號『阿本』的人送過來苗
        栗市○○街26號 2樓租住處的，我不清楚他連絡何人及
        方式為何，吳仲洲告訴我是以新臺幣 125萬元之代價購
        得的」「（問：警方在你身上查獲之海洛因12包（202.
        45公克）是在何處？由何人分裝的？作何用途？）是吳
        仲洲在我租屋處自行秤重、分裝的，當時我女友蕭欣怡
        在旁邊親眼看著他分裝的。是吳仲洲分裝後，於93年 5
        月27日下午17時左右在苗栗市○○街26號 2樓交給我拿
        去桃竹苗地區販賣的」「在 2樓陽台洗衣機旁查獲的毒
        品，原本是放在房間內（當時房內只有吳仲洲一人）的
        ，應該是吳仲洲看到警方前往查緝才把該包毒品放在該
        處的。我不知道，我離開房間時，該裝著毒品的袋子放
        在房間桌子時是乾的」「（問：你與吳仲洲販賣海洛因
        毒品的方式為何？利潤如何分配？你與吳仲洲如何聯繫
        ？）是吳仲洲自行出資購入毒品分裝後再交由我去販賣
        ，我販賣 1台兩就繳回新臺幣17萬元給他，如果販賣毒
        品有多出來的價差就都歸我所得‧‧‧」「這次是第一
        次拿海洛因毒品給我販賣」「吳仲洲將毒品交給我去販
        賣，蕭欣怡是我女友，販賣毒品她沒有參與」「海洛因
        毒品準備要以每錢（約3.75公克）新臺幣17,000元的代
        價販賣」等語（見93年度偵字第2128號偵查影卷第36至
        40頁）。
    ２、同案共犯吳仲洲於93年 5月28日警詢時供述：「我於93
        年5月27日19時30分許，在苗栗市○○街26號2樓因毒品
        案被警方當場查獲」「警方於苗栗市○○街26號 2樓陽
        台洗衣機旁地上查獲海洛因 1包，當時我在陽台一起被
        警方查獲」「（問：警方查獲之海洛因 1包經警方磅秤
        重量多少？)經警方磅秤重含袋重201公克」「（問：警
        方查獲之該包毒品是何人所有？）是我向一位綽號『阿
        本』的男子購買的」「我是於93年 5月27日15時左右在
        苗栗市○○街26號2樓以新臺幣125萬元向綽號『阿本』
        的男子購買 350公克的海洛因，由綽號『阿本』的男子
        自己送貨過來」「（問：你購買海洛因作何用途？）作
        為販賣他人吸食之用」「（問：你與綽號『阿本』的男
        子購買海洛因時有何人在場？）有乙○○、蕭欣怡在場
        ，但蕭欣怡在睡覺」「（問：你向綽號『阿本』的男子
        購買350公克的海洛因，為何警方只查獲含袋重201公克
        ？）因為其餘的我和乙○○稀釋後分裝成12包，乙○○
        準備拿出去販賣給他人時被警方查獲（經磅秤含袋重20
        2.45公克）」「（問：該海洛因以何價錢販賣給何人食
        用？）販賣價錢和對象我不清楚，是由乙○○處理的」
        「（問：購買海洛因的資金是由何人提供？）是我出資
        的」「（問：販賣海洛因之所得是交由何人處理？如何
        分配？）販賣海洛因之所得均交由我處理，扣除本錢外
        ，我分三成利潤，乙○○分七成利潤」「我是以我所有
        0000000000號行動電話打給綽號『阿本』的男子行動電
        話‧‧‧聯繫購買」「我與乙○○是朋友關係，於81年
        在新竹少監認識到現在，無任何仇恨」「我於93年 5月
        27日下午12時左右到該處，當時有乙○○及蕭欣怡二人
        在該處（蕭欣怡在睡覺），我與乙○○在安排購買及販
        賣海洛因事情」等語（見93年度偵字第2128號偵查影卷
        第26至30頁）。
    ３、被告與吳仲洲就共同販賣第一級毒品，二人如何分配利
        潤？吳仲洲於警詢係稱：販賣所得交我處理，扣除本錢
        外，我分三成利潤，乙○○分七成利潤（見93年度偵字
        2128號偵查影卷第29頁反面）。而被告於警詢則稱：我
        販賣 1台兩海洛因就繳回17萬元給吳仲洲，如果有多出
        來的價差就歸我所得云云（見同上偵查影卷第39頁反面
        ）。二人所供顯有不同，因吳仲洲從未於審理中到庭作
        證，其上開於警詢時不利被告乙○○之陳述，經本院更
        二審借提吳仲洲到庭具結後行交互詰問，而為如下之證
        述：「(問：93年5月27日你和被告乙○○被查獲當時所
        扣得毒品是否你出資的？）是的」「（問：買到毒品後
        是何人分裝的？）是我分裝的」「（問：分裝毒品的目
        的是要做什麼？）我後來知道他有這個習慣，我想利用
        他吸毒需要毒品，所以要他去幫我去送毒品」「（問：
        被查獲當天，乙○○身上有12包的毒品是否你叫他去送
        的？）是的」「（問：你當時叫他去送給何人送到何處
        ？）是綽號叫『阿全』跟『阿明』，他二人都是住在桃
        園地區中壢市，確實住址我現在記不起來，我叫他送去
        桃園給這二個人」「（問：你叫乙○○這樣做，請問你
        們二人怎麼來分利潤？）我跟他說我會提供毒品給他吸
        食，他可以不用到外面去買」「〔（提示93年偵字第21
        28號偵查影卷第28頁反面）問：你當時有講海洛因所得
        有交給你，扣除本錢後所得乙○○分七成，你分三成的
        利潤，為何跟你今日所講不一樣？〕當時我在乙○○住
        處分裝，分裝好以後結果警察就來了，我懷疑是他帶警
        察來的，所以我才這樣講」「（問：你請被告幫你送毒
        品幾次？）就是查獲那是第一次」「（問：如果沒有被
        查獲的話，被告要收多少錢回來？）我交代他要收『阿
        明』跟『阿全』各17萬」等語（見本院更(二)卷第87頁）
        。是由上開詰問證詞以觀，本院認定被告與吳仲洲共同
        販賣毒品之方式，係由吳仲洲提供毒品予被告施用，而
        被告則依吳仲洲之指示攜帶毒品外出販售，並將所得交
        付吳仲洲，雖被告未及販售前即為警查獲，亦不影嚮被
        告本件共同販賣毒品之犯罪。此外，證人蕭欣怡於93年
        5月28日警詢時供稱：「我於93年5月27日約18時30分左
        右，在苗栗市○○街26號前，當時我坐在YY－4132號自
        小客車車內，我男朋友乙○○持有一級毒品海洛因共20
        2.45公克（含袋重量）及相關販賣電子秤1台、磅秤1台
        ，夾鍊袋1大包、研磨機2台、分裝器2支等物品(詳扣押
        物品目錄表）被警查獲到案」「（問：被警方所查獲的
        毒品放置在何處？該毒品為何人所有？做何用途？）警
        方在YY－4132號自小客車置物箱內、我男朋友乙○○身
        上亦有部分毒品（12包等量包裝）被警查獲到案，該毒
        品是我男朋友乙○○所有，該毒品是準備販售予不特定
        吸食者用的物品」「警方經乙○○同意後在苗栗市○○
        街26號2樓（203室）陽台洗衣機旁查獲一級毒品海洛因
        1大包（以透明塑膠袋包裝)共201公克，2樓陽台上當時
        有乙名吳仲洲之男子在現場被警查獲到案」「（問：警
        方在苗栗市○○街26號 2樓陽台洗衣機旁查獲一級毒品
        海洛因為何人所有？做何用途？）該毒品為吳仲洲之男
        子所有，也是準備伺機販賣用的」「（問：警方查獲之
        毒品當時係在何處分裝？由何人分裝？）在苗栗市○○
        街26號2樓（203室）由另嫌吳仲洲之男子分裝、秤重後
        交給乙○○處理販賣」「（問：吳仲洲在分裝毒品時你
        在做何事？有無幫忙？）我在旁邊坐著看他分裝，我沒
        有幫助他」「（問：毒品為何交由乙○○代為販賣？）
        乙○○稱吳仲洲為大哥（意指老板），所以才會交由我
        男友處理」「（問：吳仲洲在該處分裝過幾次？）我知
        道的就這一次」「（問：你如何確定放置在苗栗市○○
        街26號2樓之毒品為吳仲洲所有？)是吳仲洲他叫人提過
        來的」等語（見同上偵查影卷第44至47頁）。互核被告
        、共犯吳仲洲及證人蕭欣怡上開供述內容，渠等對於93
        年5月27日係由共犯吳仲洲以營利之意圖向他人以125萬
        元之價格購入海洛因，由共犯吳仲洲加以稀釋分裝，於
        分裝之後交由被告攜帶外出販賣等事實，所述一致，應
        屬真實無疑。又對於查獲如附表三編號３至７所示之電
        子秤 1台、磅秤1台、分裝器2支、研磨機2台、夾鍊袋1
        包等物品，被告供稱係吳仲洲所有云云（見同上偵查影
        卷第37頁），共犯吳仲洲則供稱係被告所有云云（見同
        上偵查影卷第30頁），雖不盡一致，惟被告既以替吳仲
        洲販賣毒品以獲取吳仲洲交付毒品海洛因給予吸食為共
        同販毒之代價，應堪認定前揭物品係共犯吳仲洲所有供
        分裝販賣海洛因所用。
    ４、此外，並有如附表一編號１所示海洛因、如附表三編號
        ３至７所示分裝毒品海洛因使用之物品扣案可資佐證。
        該查獲如附表一編號１所示物品經法務部調查局鑑定結
        果，確均含第一級毒品海洛因成分，淨重384.52公克，
        空包裝重20.83公克，純度76.72%，純質淨重295公克，
        有法務部調查局93年7月20日調科壹字第990000901號鑑
        定通知書附卷可稽（見93年度偵字第2128號偵查影卷第
        143頁)，足見上開供被告與吳仲洲販賣之物品，確係海
        洛因無疑。
  (二)關於犯罪事實欄第三項部分：
    １、被告於93年7月27日3時45分許，因駕駛車牌CL－4610號
        自用小客車，懸掛GK－0763號車牌，在苗栗縣苗栗市○
        ○路監理站口與警車相遇，因一時心虛，乃駕車逆向行
        駛逃逸，嗣經警察認為形跡可疑，而於93年 7月27日下
        午3時50分許，在苗栗縣苗栗市新川里台6線龍川16號前
        為警攔下盤查，經警查獲並扣得如附表一編號２所示海
        洛因 3包、如附表二編號１所示甲基安非他命10包、如
        附表三編號８至11所示夾鍊袋26個、電子秤 1台、分裝
        管1支、吸食器1支、如附表二編號３所示無法定毒品成
        分之粉末2包等物品，業據被告於警詢時自白在卷（見9
        3年度偵字第2798號偵查卷第15至17頁)，並有上開物品
        扣案可資佐證。
    ２、被告於93年 7月27日警詢時自白供稱：海洛因、安非他
        命均是向中壢一位綽號「黃叔」者所購買，海洛因係以
        每兩（折算37.5公克)16萬元購得，我只購買1兩。安非
        他命係以每兩（折算37.5公克)24,000元購得，我購入5
        兩安非他命合計12萬元。我購買海洛因、安非他命是準
        備販賣給不特定人士使用，我販賣海洛因將以每錢（3.
        75公克）18,000元至20,000元賣出、安非他命將以每錢
        （3.75公克）16,000元賣出，但我購買海洛因及安非他
        命尚未賣出即為警方查獲等語（見93年度偵字第2798號
        偵查卷第16、17頁)。又被告於93年7月27日檢察官偵訊
        中供稱：海洛因、安非他命均是昨天（即7月26日)早上
        向中壢一位綽號「黃叔」者所購買，二者合計以28萬元
        購買等語（見同上偵查卷第47、48頁），則被告於警詢
        時既已坦承販入海洛因、甲基安非他命係為了要販賣獲
        利等情，自堪認定被告於販入毒品時，即具有販賣海洛
        因、甲基安非他命營利之意圖。
    ３、扣案物品經送法務部調查局鑑定結果：「送驗白粉，經
        本局標示HR(+)者共3包（即如附表一編號２部分），均
        含第一級毒品海洛因成分，合計淨重23.94公克(空包裝
        重2.2 6公克），純度69.75%，純質淨重16.70公克；經
        本局標示HR(-)者共2包（即如附表二編號３部分），均
        未發現法定毒品成分，合計淨重8.08公克（空包裝重0.
        68公克）」，有法務部調查局93年10月22日調科壹字第
        9900001013號鑑定通知書在卷可稽（見93年度偵字第27
        98號偵查卷第53頁）。另扣案如附表二編號１所示之白
        色晶體10包，經送內政部警政署刑事警察局鑑定結果，
        均呈第二級毒品甲基安非他命陽性反應，含外包袋總毛
        重195. 73公克，外包袋重15.77公克，甲基安非他命總
        淨重179.96公克，共取用0.13公克鑑驗用罄，驗餘淨重
        179.83公克，有內政部警政署刑事警察局93年12月28日
        刑鑑字第0930181474號鑑驗通知書附卷足憑（見同上偵
        查卷第59頁）。
    ４、本件為警查獲如附表一編號２所示海洛因3包，淨重23.
        94公克，另如附表二編號１所示甲基安非他命10包，合
        計淨重179.96公克，驗餘淨重179.83公克，則被告取得
        如此高量之海洛因、甲基安非他命，已與一般單純施用
        者，僅準備少量之毒品者有所不同。又如被告攜帶上揭
        毒品係供己施用，擔心包裹之分裝袋破裂，僅攜帶數個
        在身上即可，無需另準備如附表三編號８所示26個夾鍊
        袋之必要。再者，電子秤、夾鍊袋、分裝管等物品，均
        係一般販毒者用以秤重、分裝毒品，買賣交易毒品所必
        備，如被告購入上揭毒品係供己施用，應無以前述分裝
        工具預備精準分裝之必要，足見被告販入毒品有以電子
        秤秤量，並以夾鍊袋分裝，準備伺機出售圖利。從而，
        根據被告持有上開毒品之數量及扣案之夾鍊袋、電子秤
        等物觀察，足認扣案之海洛因、甲基安非他命並非僅供
        被告自己施用而已，被告於警詢中坦承販入海洛因、甲
        基安非他命係為了要販賣獲利等情，與經驗法則相符，
        自堪採信。
    ５、依上開證據足證被告確有於93年 7月26日意圖營利販賣
        而同時販入海洛因、甲基安非他命之事實。被告於93年
        7 月27日檢察官偵訊中改稱：我購買海洛因、甲基安非
        他命是供自己吸食，不是準備販賣給別人等語（見93年
        度偵字第2798號偵查卷第47、48頁）；復於原審及本院
        更二審（含）以前否認購入該等海洛因、甲基安非他命
        係意在販賣云云，顯係事後翻異之詞，委無可採。
  (三)關於犯罪事實欄第四項部分：
    １、被告於93年10月16日18時20分許，在台北縣泰山鄉○○
        路110號（全國加油站五股交流道站)為法務部調查局北
        部地區機動工作組會同員警共同查獲，於被告所駕駛車
        牌X9－5287號自用小客車內，查獲其所有如附表一編號
        ４所示海洛因 5包等情，業據被告於警詢、偵查中自白
        不諱（見93年度偵字第3805號偵查卷第21、22、67至69
        頁），並有上開物品扣案可資佐證。扣案如附表一編號
        ４所示物品，經送法務部調查局鑑定結果：「送驗白粉
        5包，均含第一級毒品海洛因成分，合計淨重83.81公克
        （空包裝重10.44公克），純度70.64%，純質淨重59.20
        公克」，有法務部調查局93年11月15日調科壹字第9900
        01046號鑑定通知書附卷為憑（見同上偵查卷第83頁)。
    ２、被告於93年10月16日調查員詢問時自白稱：「散裝之海
        洛因 5包是我於10月初跟『強哥』買的，當時約拿半塊
        左右，除部分供自己吸食外，其餘是買來販賣的，但是
        都還沒有賣出去」等語（見93年度偵字第3805號偵查卷
        第23頁反面），參諸為警查獲如附表一編號４所示海洛
        因5包，淨重83.81公克，純度70.64%，被告取得如此高
        量之海洛因，已與一般單純施用者，僅準備少量之毒品
        者有所不同。又本件同時被查獲如附表三編號17至23所
        示之電子秤、湯匙、毒品包裝袋、葡萄糖、錫箔紙等物
        品，均係一般販毒者用以秤重、稀釋、分裝毒品所必備
        ，若被告所購入之海洛因僅欲供自己施用，實無大費周
        章準備葡萄糖欲稀釋購入之海洛因，亦無準備前述分裝
        工具預備分裝毒品之必要，足見被告販入此部分之毒品
        海洛因，意在伺機出售圖利，其於調查員詢問時坦承販
        入海洛因係為了要販賣等情，當與事實相符，是被告確
        有於93年10月初意圖營利販賣而販入上開海洛因之事實
        ，灼然甚明。
  (四)關於犯罪事實欄第五項部分：
    １、被告於93年10月16日18時20分許，在台北縣泰山鄉○○
        路110號（全國加油站五股交流道站)為法務部調查局北
        部地區機動工作組會同員警共同查獲，於被告所駕駛車
        牌X9－5287號自用小客車內，查獲其所有如附表二編號
        ２所示之甲基安非他命 4包等情，業據被告於警詢、偵
        查中自白不諱（見93年度偵字第3805號偵查卷第21、22
        、67至69頁），並有上開物品扣案可資佐證。又扣案如
        附表二編號２所示之結晶，原件外觀為 3包，經送檢驗
        結果，其中1包經拆封檢驗後，內含結晶 2小包及7只空
        夾鏈袋（如附表三編號22所示），故實際檢驗結果共為
        4包之結晶，均含有甲基安非他命成分，合計淨重74.68
        公克，空包裝總重3.10公克，純度93.23%，純質淨重69
        .62公克；另空夾鍊袋7只，經檢驗結果，並無法定毒品
        成分殘留，亦有法務部調查局93年11月16日調科壹字第
        09362396560號鑑定通知書在卷為憑（見同上偵查卷第9
        1頁)。
    ２、被告前曾辯稱：扣案如附表二編號２所示甲基安非他命
        係吳仲洲所贈與云云（見93年度偵字第3805號偵查卷第
        24、67頁、本院上訴審卷第215頁)，惟被告於93年10月
        16日為警查獲後，吳仲洲因所在不明，無從傳喚查明前
        揭扣案之甲基安非他命，究竟是否係吳仲洲所贈與，然
        證人吳仲洲於本院更二審已到庭結證係提供海洛因予被
        告施用，以換取被告替其攜帶海洛因外出販賣，並無證
        述另有提供甲基安非他命之情事，業如前述。是被告辯
        稱扣案如附表二編號２所示甲基安非他命係吳仲洲所贈
        與云云，自難採信。再參諸為警查獲如附表二編號２所
        示甲基安非他命4包，淨重74.68公克，被告取得如此高
        量之甲基安非他命，已與一般單純施用者，僅準備少量
        之毒品者有所不同。又本件同時被查獲如附表三編號17
        、18、20、22、23所示之電子秤、湯匙、毒品包裝袋、
        空夾鍊袋、錫箔紙等物品，均係一般販毒者用以秤重、
        分裝毒品，買賣交易毒品所必備，被告所持有之甲基安
        非他命如僅係欲供自己施用，實無大費周章準備前述分
        裝工具預備分裝毒品之必要，足認被告向不詳姓名之人
        販入該等甲基安非他命，意在分裝販賣。
    ３、本件卷內雖未見被告供述已賣出或有任何人指述向被告
        購買甲基安非他命，但其販入數量不少，且備妥電子秤
        、湯匙及包裝袋，進而將販入之甲基安非他命磅秤分裝
        ，嗣又攜帶如附表二編號２所示甲基安非他命 4包、如
        附表三編號17所示之電子秤及如附表三編號22所示之夾
        鍊袋外出，足以認定被告有營利之犯意，擬分裝毒品甲
        基安非他命出售。又販賣甲基安非他命係違法行為，刑
        責甚重，且被告於93年 7月27日因販賣甲基安非他命犯
        行為警查獲（如犯罪事實欄第三項所示），若無利可圖
        ，被告豈有甘冒再度被查緝法辦重刑之危險，顯然被告
        再次價購大量甲基安非他命，係伺機分裝出售他人，以
        賺取差價牟利甚明。
  (五)關於犯罪事實欄第六項部分：
    １、被告於93年10月16日16時許，先在台北市○○○路與梧
        州街交叉路口，將 440萬元放置於綠色旅行袋內交付給
        一位姓名年籍不詳之男子；繼於一個小時後之同日下午
        5 時，在台北市○○○路與建國北路交叉路口，向同一
        男子取得前揭綠色旅行袋一只，內放置有以如附表三編
        號13所示「真精－天然薑母茶精」、如附表三編號14所
        示「KITTY CONE」包裝盒所包裝之海洛因4塊(如附表一
        編號3所示，淨重1377.21公克，空包裝重86.65公克)。
        被告取得後，隨即驅車至高速公路五股交流道與案外人
        曾炎魁見面，同往台北縣泰山鄉○○路 110號之「全國
        加油站」加油時，為法務部調查局、台北市憲兵隊、海
        岸巡防署第三二大隊等單位會同逮捕，除查獲前開海洛
        因4塊外，另於被告所駕駛車牌X9-5287號自用小客車內
        ，查獲如附表一編號４所示散裝之海洛因 5包、如附表
        二編號２所示之甲基安非他命 4包及如附表三編號12至
        24所示物品，業據被告於警詢、偵查中自白不諱（見93
        年度偵字第3805號卷第21、22、67至69頁），並有上開
        物品扣案可資佐證。該扣案如附表一編號３所示毒品 4
        塊，經送法務部調查局鑑定結果，均含第一級毒品海洛
        因成分，合計淨重1377.21公克（空包裝重86.65公克）
        ，純度 79.94%，純質淨重1100.94公克，有法務部調查
        局93年11月15日調科壹字第 990001046號鑑定通知書附
        卷可佐（見同上偵查卷第83頁）。
    ２、被告於93年10月16日調查員詢問時自白稱：「我是透過
        綽號『強哥』的朋友（詳細姓名不詳）拿到毒品，我本
        來已準備好新臺幣 540萬元，今天中午11、12點左右，
        接到『強哥』的電話，每次都是由『強哥』主動跟我聯
        絡，我不知道他的電話號碼，他打來的電話也未顯示號
        碼，今天他打來表示東西到了，要我把錢準備好，一件
        是 110萬元，並要我下午先到台北，他會用電話跟我聯
        絡，我於下午3點鐘左右到台北，他在4點鐘左右打電話
        給我，要我到台北市○○○路與梧州街交叉路口，有人
        會跟我拿錢。我開車到了之後，有人到車旁邊，跟我說
        是『強哥』叫他來拿錢的，他表示今天只能交易 4件，
        所以我就將 440萬元裝在一綠色旅行袋內交給他，這個
        人我並不認識，他跟我說『強哥』有交待，要我下午 5
        點鐘左右到台北市○○○路、建國北路路口附近等，有
        人會將東西交給我，我便準時於下午 5點鐘左右到達台
        北市○○○路、建國北路路口附近，結果是先前跟我拿
        錢的那個人，將先前我交給他的綠色旅行袋交還給我，
        我確認毒品已在內後，就開車離開現場，轉往中山高速
        公路南下，沿路我即打電話給我朋友曾炎魁，因為許久
        沒有見面，所以我就約他在五股交流道附近見面，我下
        五股交流道後，我因曾炎魁還沒有到，所以打開綠色旅
        行袋，再次確認裡面塑膠袋所裝『真精－天然薑母茶精
        』及『KITTY CONE』包裝盒內，有 4塊海洛因，我就將
        毒品拿出放在後座踏板墊上，並把旅行袋放到後車廂。
        後來與曾炎魁見面後，我約他到桃園玩，曾炎魁也同意
        去桃園玩，但他表示他的車要先去加油，而我的車也剛
        好沒有油，所以一起到五股交流道附近的全國加油站加
        油，結果就遭貴組人員逮捕‧‧‧查獲之 4塊海洛因就
        是我前面所說，今天向綽號『強哥』買回來準備販賣用
        的。我每塊販售價格約 130萬元，至於買家是誰，還未
        確定‧‧‧這次本來要買 5件，但是因為今天『強哥』
        只能給我4件，所以剩下來100萬元的錢；手機 3支，是
        我自己買的，用來聯絡毒品買賣的；電子秤1台、湯匙1
        組，是用來分裝毒品賣給人家；毒品分裝袋 1袋是分裝
        毒品用來買賣的；查獲之葡萄糖 1袋是我用來稀釋海洛
        因毒品，方便分裝販賣的‧‧‧錫箔紙是用來測試毒品
        純度的」等語（見93年度偵字第3805號偵查卷第21頁反
        面至26頁），核與查獲之經過相符，復有搜索扣押筆錄
        、扣押物品目錄表附卷可稽。另被告於93年10月17日偵
        訊中稱：「有買進海洛因，但還沒有賣出去」等語（見
        同上偵查卷第67頁），足認被告於調查員詢問時坦承販
        入海洛因係為了要販賣圖利等情，堪予採信。又扣案之
        現金 100萬元，被告雖曾供稱大部分係吳仲洲販賣毒品
        所得，交給被告作為購買毒品之用云云（見同上偵查卷
        第25頁），惟於偵查中即稱：係向一個乾姐姐借的，要
        來買海洛因用的，93年度偵字第3805號案件之毒品是我
        自己在處理，與吳仲洲無關等語（見同上偵查卷第69頁
        、93年度偵字第2128號偵查影卷第147頁)；並於本院再
        次陳明：其中80萬元是我向我乾姐姐借的，其他20萬元
        是我女友所有，不是吳仲洲販賣毒品所得等語（見本院
        上訴審卷第215頁)，參諸證人吳仲洲於本院明確證述其
        請被告幫忙送毒品僅有1次(即如犯罪事實欄第二項未及
        販出即被查獲部分）等語（見本院更(二)卷第87頁背面）
        ，足見被告上開於調查員詢問時所云，尚與事實有間，
        應以其在本院上訴審所述，較為真實完整而可採信，是
        該扣案之 100萬元應係被告自行借得，並非來自吳仲洲
        ，灼然甚明。
  (六)我國查緝海洛因及甲基安非他命之施用或販賣一向執法甚
      嚴，對於販賣海洛因及甲基安非他命者尤科以重度刑責，
      且海洛因與甲基安非他命均屬量微價高，販賣者率有暴利
      可圖，茍非意圖販賣營利，一般人焉有甘冒重度刑責而購
      入大量毒品之可能，參諸被告前揭自白，其準備販出毒品
      之價格，均較進價為高，堪認被告確係基於意圖販賣海洛
      因、甲基安非他命以營利之犯意，始販入大量之海洛因與
      甲基安非他命無疑。
  (七)被告曾辯稱：我於第一次被查獲海洛因時，即曾供出來源
      ，並依據臺灣苗栗地方法院檢察署石東超檢察官之指示，
      與苗栗縣警察局刑警隊配合，我其實是在幫警察辦案，並
      非販賣毒品云云。然查：
    １、證人保護法第1條第1項規定：「為保護刑事案件及檢肅
        流氓案件之證人，使其勇於出面作證，以利犯罪之偵查
        、審判，或流氓之認定、審理，並維護被告或被移送人
        之權益，特制定本法」，該法第 2條所列刑事案件之被
        告或犯罪嫌疑人，於偵查中供述與該案案情有重要關係
        之待證事實或其他共犯之犯罪事證，因而使檢察官得以
        追訴該案之其他共犯者，以經檢察官事先同意者為限，
        就其因供述所涉之犯罪減輕或免除其刑，為該法第14條
        第 1項所明定。則依上開法條規定減輕或免除其刑者，
        除該案之被告或犯罪嫌疑人，於偵查中供述與該案案情
        有重要關係之待證事實或其他共犯之犯罪事證，因而使
        檢察官得以追訴該案之其他共犯外，尚須「經檢察官事
        先同意」為要件。查93年 5月28日晚上臺灣苗栗地方法
        院檢察署檢察官雖曾與被告及共犯吳仲洲溝通是否適用
        證人保護法之問題，當日被告及共犯吳仲洲供稱：「我
        們願意協助員警查辦上、下手及網絡，若有查獲，請依
        證人保護法相關規定減免」等語，檢察官即諭知：「協
        助苗栗縣刑警隊追查其上、下手來源，如有查獲且情節
        重大，准予依證人保護法相關規定減免」等語，並記明
        於筆錄，足認檢察官於本案偵查終結前係同意被告如有
        提供線索查獲毒品來源且情節重大者，將來始同意對其
        適用證人保護法之減免規定，且觀諸檢察官當日訊問被
        告之前，業已告知其所涉罪名及得享有之訴訟法權利（
        見93年度偵字第2128號偵查影卷第78至80頁），顯見檢
        察官於偵辦本案時並未同意無條件將被告列為所謂之「
        污點證人」(參照證人保護法第14條第1項、證人保護法
        施行細則第21條之規定）。
    ２、原審法院傳喚證人即苗栗縣刑警隊偵查員江鎮志、黃煥
        德到庭，均具結證稱：被告被警方查獲後，表示願意供
        出毒品上源，乃經檢察官指示保持聯繫，就毒品上源進
        行調查。93年 7月以前，是由江鎮志負責與被告聯絡，
        之後是由黃煥德負責。被告確曾提供綽號「黃叔」者之
        電話號碼以供調查，但因被其他調查單位先行查獲，故
        事實上並無所獲。其他亦曾因被告之提供線索，而在桃
        園、公館二地分別有查獲毒品之通緝犯、改造槍械等案
        ，惟其中並無任何線索與被告的毒品上源有關。當時聯
        絡時，均有留聯絡電話，以便被告能隨時聯絡。只要被
        告有心，若有緊急情資要聯絡，均可以聯絡到。但93年
        7月27日及10月16日2次被查獲鉅額毒品，被告均未聯絡
        。縱如被告所說稱曾表示要報線索云云，但印象中被告
        也沒有提到要報的線索就是綽號「強哥」者等語（見原
        審卷第149至161頁）。
    ３、原審法院就被告有關93年7月27日及同年10月16日2次遭
        查獲之事實，再訊問上開證人江鎮志、黃煥德，據證述
        ：自跟被告開始接觸起，一直到最後一次被查獲為止，
        被告對於有去買入毒品的事情，從未在事前或事中做過
        報告。有關買賣毒品的財源，亦未協助被告籌措。事實
        上警方只有要求被告提供上源之通訊聯絡方式以供調查
        ，且多次告誡不可以擅自買賣毒品等語（見原審卷第15
        3至155、158至161頁）。本院更二審依辯護人之聲請再
        次傳喚證人江鎮志證稱：「（問：你在原審作證說被告
        提供綽號『黃叔』，請問『黃叔』真正的名字？）時間
        久了忘記了」「（問：『黃叔』被其他單位查獲，請問
        是哪個單位？）是南部的機關查獲的」「（問：你在原
        審作證說有跟其他單位互線，這是何意思？）本來提供
        電話我們要上線監聽，但是已經有其他單位已經在監聽
        『黃叔』」「（問：被告提供『黃叔』的線索，你們單
        位有無告知其他偵查單位？）沒有」「（問：因為被告
        提供線索在調查『黃叔』之前，所謂的『黃叔』已經被
        別的單位在監聽調查中？）是的」等語（見本院更(二)卷
        第119頁、120頁），是以被告所提供綽號「黃叔」者之
        電話，早有其他警察單位上線監聽至明。
    ４、犯毒品危害防制條例第4條第1項之罪，供出毒品來源，
        因而破獲者，得減輕其刑，毒品危害防制條例第17條固
        定有明文。其立法目的，係指供出毒品直接來源，俾使
        追查該毒梟前手及其上游毒品，以杜絕毒品蔓延與氾濫
        ，並因而破獲者而言，若僅供出自己所販賣毒品之共犯
        ，要屬自白犯罪，核與上開規定不符。本件被告與吳仲
        洲就犯罪事實欄第二項所示共同販賣毒品海洛因之行為
        ，係由吳仲洲向他人購入海洛因加以稀釋分裝，而交由
        被告販賣，吳仲洲顯非被告所販賣毒品之前手或上游，
        且該毒品來源並未因被告之供述而為警破獲。縱被告供
        出本件其他共犯吳仲洲，因非屬毒品來源，自難適用上
        開規定而減輕其刑。至被告於93年10月16日被查獲後，
        雖於偵審中供稱犯罪事實欄第六項所示毒品海洛因之來
        源係向綽號「強哥」之男子所購買，惟被告無法提供綽
        號「強哥」者之電話及個人基本資料，嗣後調查單位並
        未因而查獲販賣毒品海洛因之綽號「強哥」之人，此有
        法務部調查局北部地區機動工作組94年6月3日電緝字第
        09478029071號函附卷可稽（見原審卷第113頁），被告
        自無從依前揭規定減刑。
    ５、綜上，被告固曾提供線索予警方，然實際有關毒品來源
        之情資，則除第一次於93年 5月27日遭查獲時，於警詢
        自白中即已敘明之「黃永郎」（即黃叔）外，其餘均未
        曾有任何實質之效益。且被告若真有幫助警方破獲販毒
        案件之意，豈有在與偵查員連絡期間，就之後於93年 7
        月27日、10月16日二次之購買毒品，事前、事中均全無
        報告之理？況被告為購買毒品，於93年7月27日係準備2
        8萬元；於93年10月16日則係準備550萬元，金額皆非微
        小，且毒品之數量亦均甚為龐大，若係被告自力籌措，
        僅係供協助警方辦案使用，實令人難以置信。又被告若
        係協助查獲毒品，且係因綽號「強哥」者臨時通知而不
        及報告，則何以於購入毒品後，不即向警方報告，反好
        整以暇，攜帶毒品與友人會面，相約去桃園遊玩？再者
        ，被告供稱係經臺灣苗栗地方法院檢察署石東超檢察官
        之指示而協助辦案云云。然查，本件93年10月16日所查
        獲之毒品，即是經由石檢察官之指揮與核發拘票，從而
        查獲被告持有毒品；且本件販賣毒品之案件亦係由石檢
        察官主動起訴，且於起訴書中對被告販賣第一級毒品部
        分，具體求處無期徒刑；就被告販賣第二級毒品部分具
        體求處有期徒刑18年，其中全未提及被告有任何協助辦
        案或提供毒品來源以減輕其刑之文字，足見被告並非真
        心協助破獲毒品來源，亦無供出任何毒品來源，因而破
        獲之情形，自無證人保護法第14條第 1項、毒品危害防
        制條例第17條減免其刑等規定之適用。
  (八)綜上所述，被告之自白及認罪確與事實相符，其犯罪事證
      明確，犯行洵堪認定，應依法論罪科刑。
三、被告行為後，94年2月2日修正公布之刑法，業於95年7月1日
    施行，應依刑法第2條第1項之規定比較應適用之法律如下：
  (一)論罪量刑之比較原則：應就罪刑有關之共犯、未遂犯、想
      像競合犯、牽連犯、連續犯、結合犯、以及各種加重原因
      （如累犯加重等）、各種減輕原因（如自首減輕等）暨其
      他法定加減原因（如身分加減）與加減例等一切情形，綜
      其全部罪刑之結果而為比較。另從刑附屬於主刑，應依主
      刑所適用之法律（最高法院95年第 8次刑事庭會議決議參
      照）。
  (二)修正刑法第33條第 5款規定：「罰金：新臺幣一千元以上
      ，以百元計算之」，經比較修正前刑法第33條第 5款、罰
      金罰鍰提高標準條例第 1條前段、現行法規所定貨幣單位
      折算新臺幣標準第 2條等規定之適用結果，有關毒品危害
      防制條例第 4條第1項、第2項所規定法定刑罰金部分之最
      低額，於修正前為新臺幣30元（即銀元10元）；修正後則
      為新臺幣1000元，是此部分當以修正前之法律較有利於行
      為人。
  (三)修正刑法第28條既限縮共同正犯之參與類型，自較有利於
      行為人。
  (四)修正刑法第47條第 1項規定：「受徒刑之執行完畢，或一
      部之執行而赦免後，五年以內『故意』再犯有期徒刑以上
      之罪者，為累犯」，則再犯之罪如為「過失犯」，即不構
      成累犯。然修正前刑法第47條之規定，過失犯亦可論處累
      犯，自以修正後之法律較有利於行為人。
  (五)修正刑法已刪除第56條連續犯之規定，此刪除雖非犯罪構
      成要件之變更，但顯已影響行為人刑罰之法律效果，自屬
      法律有變更。經比較新、舊法結果，修正前應以一罪論；
      修正後則應數罪併罰，自以修正前之法律較有利於行為人
      。
  (六)本件被告已共同實行犯罪行為，且係故意犯罪，無論依修
      正前、後之規定，均應論以共犯或累犯，是綜合以上比較
      結果，修正之法律未較有利於被告，有關罪刑自應全部適
      用修正前之法律。
  (七)修正刑法第55條關於想像競合之規定：「一行為而觸犯數
      罪名者，從一重處斷。但不得科以較輕罪名所定最輕本刑
      以下之刑」，與修正前相較，所增加之但書乃法理之明文
      化，非屬法律變更（最高法院95年第 8次刑事庭會議決議
      參照），自無庸依刑法第2條第1項之規定為新舊法比較，
      應逕依修正刑法第55之規定，論以想像競合犯。
四、按海洛因為毒品危害防制條例第2條第2項第 1款所列之第一
    級毒品；甲基安非他命則屬同條例第2條第2項第 2款所列之
    第二級毒品，均不得非法販賣、持有。又販賣鴉片罪，並不
    以販入之後復行賣出為構成要件，但使以營利為目的將鴉片
    購入或將鴉片賣出，有一於此，其犯罪即經完成（最高法院
    25年非字第123號判例參照)。所謂販賣行為，並不以販入之
    後復行賣出為要件，祇要以營利為目的，將禁藥購入或賣出
    ，有一於此，其犯罪即為完成（最高法院67年台上字第2500
    號判例參照)。另毒品危害防制條例第4條第1、2項所謂販賣
    行為，不以販入後復行賣出為必要，祇要以營利意思之為目
    的，而有販入或賣出二者其一之行為，即足構成；行為人持
    有第一級或第二級毒品，有以主觀上營利售賣意圖而販入第
    一級或第二級毒品，其雖未及賣出，仍應論以販賣第一級或
    第二級毒品罪既遂罪責；或非以營利售賣意圖而販入，或因
    其他原因而持有第一級或第二級毒品，嗣起意圖利售賣，著
    手於販賣行為未及賣出，即應成立販賣第一級或第二級毒品
    未遂罪責；如非以營利售賣意圖而販入，或因其他原因而持
    有，嗣起意圖利售賣，尚未著手於賣出行為，始成立意圖販
    賣而持有第一級或第二級毒品罪責（最高法院90年度台上字
    第1898號判決要旨參照）。被告在犯罪事實欄第二項所示之
    時、地，由共犯吳仲洲向綽號「阿本」之成年男子販入第一
    級毒品海洛因之初，已有共同販售之意圖；另被告在犯罪事
    實欄第三、四、五、六項所示之時、地，向綽號「黃叔」、
    不詳姓名之人、「強哥」等成年男子販入第一級毒品海洛因
    或第二級毒品甲基安非他命之初，亦有轉售從中牟利之意圖
    ，已如前述，則被告基於販賣營利之目的販入上開毒品時，
    其販賣第一級毒品、第二級毒品之犯行既經完成，縱被告販
    入後未及賣出前，即為警查獲，亦無礙於該罪責之成立。是
    核被告所為，係犯毒品危害防制條例第4條第1項販賣第一級
    毒品罪及同條第 2項販賣第二級毒品罪。被告持有海洛因、
    甲基安非他命之目的既係為供販賣之用，則其持有海洛因、
    甲基安非他命之低度行為應為販賣之高度行為所吸收，均不
    另論罪。被告與吳仲洲間就犯罪事實欄第二項所載販賣第一
    級毒品海洛因之犯行，有犯意聯絡及行為分擔，應依修正前
    刑法第28條規定論以共同正犯。被告上開販賣海洛因、甲基
    安非他命之犯行，時間緊接，方法相同，皆觸犯構成要件相
    同之罪名，顯均係基於概括犯意反覆為之，應各依修正前刑
    法第56條連續犯之規定，分別論以一罪，其中所犯連續販賣
    第一級毒品罪之法定本刑為死刑或無期徒刑及連續販賣第二
    級毒品罪之法定本刑為無期徒刑部分，依刑法第64條第 1項
    、第65條第 1項之規定，不得加重其刑外，餘則加重其刑。
    又被告就犯罪事實欄第三項所示於93年 7月26日基於營利之
    意圖，同時販入第一級毒品海洛因及第二級毒品甲基安非他
    命，係一行為而同時觸犯數罪名之想像競合關係，為想像競
    合犯，應依刑法第55條規定，從較重之連續販賣第一級毒品
    罪處斷，公訴人認應分論併罰，容有誤會。被告前因販賣第
    二級毒品（甲基安非他命）及施用第二級毒品等罪，經臺灣
    高等法院分別判處有期徒刑6年2月及 9月，並定應執行刑為
    有期徒刑6年8月確定，於88年10月15日假釋交付保護管束，
    嗣因撤銷假釋入監執行殘刑，於92年 6月10日縮刑期滿執行
    完畢，有臺灣高等法院被告前案紀錄表在卷可稽，被告於受
    有期徒刑之執行完畢後，5 年以內再犯本件有期徒刑以上之
    罪，為累犯，除其中有關販賣第一級毒品部分之法定刑為死
    刑、無期徒刑（販賣第二級毒品罪與販賣第一級毒品罪，具
    有想像競合犯之關係，已如前述）部分，依法不得加重外，
    僅就其餘罰金刑部分遞加重其刑。
五、原審就被告之犯行予以論罪科刑，固非無見。惟查：(一)原審
    判決事實欄並未認定被告與吳仲洲自93年 4月間起即已有販
    賣第一級毒品之事實，惟於理由欄及論罪科刑欄竟認定被告
    與吳仲洲於93年 4月間有販賣第一級毒品之行為（見原審判
    決第7頁第15至19行、第14頁第18行)，其認定之事實與理由
    之記載自有矛盾。(二)原審判決事實欄認定吳仲洲於93年5月2
    7日稀釋海洛因後，交由被告對外以每包（重約3.75公克）1
    8,000 元之價格出售營利，惟於理由欄採認被告供述準備以
    每錢（3.75公克）17,000元之價格出售海洛因等語，並認定
    被告係準備以每錢（3.75公克）17,000元之價格出售（見原
    審判決第5、6頁），其認定事實所採認之證據自與卷內證據
    不相符合，且認定之事實與理由亦不相一致。(三)本件無法證
    明被告與吳仲洲於93年 4月間有共同販賣第二級毒品甲基安
    非他命之行為（詳後述不另為無罪諭知部分），原審判決併
    予論罪科刑，核有失當。(四)對於前揭犯罪事實欄第四項被告
    販入如附表一編號４所示海洛因 5包，原審亦未據以認定被
    告意圖營利而販入之時間，認定事實尚有疏誤。(五)被告就前
    揭犯罪事實欄第三項所示於93年 7月26日販賣第一級毒品、
    第二級毒品等罪，係以一行為同時販入海洛因、甲基安非他
    命，自係一行為而同時觸犯數罪名之想像競合關係，為想像
    競合犯，應依修正前刑法第55條規定，從較重之連續販賣第
    一級毒品罪處斷，原審認應分論併罰，有適用法則不當之錯
    誤。(六)本件被告、共犯吳仲洲販入毒品後未及販出即為警查
    獲，並無犯罪所得，且扣案之 100萬元係被告自己借得供販
    入毒品犯罪預備之物，原審誤認該 100萬元係共犯吳仲洲因
    犯罪所得之物，依毒品危害防制條例第19條第 1項前段宣告
    沒收，亦有未合。(七)扣案如附表一編號１至４、附表二編號
    １、２所示空包裝，為供販賣而包裝毒品海洛因、甲基安非
    他命所用之包裝，有防止毒品裸露、溢出及潮濕之功用，並
    便於攜帶及販賣，自係供販賣毒品所用之物，復為被告及共
    犯吳仲洲所有，應依毒品危害防制條例第19條第 1項之規定
    宣告沒收，原審未加區辨，即依該條例第18條第 1項前段規
    定宣告沒收銷燬，亦有適用法則不當之違誤。被告在本院並
    未提出其他有利之證據，上訴意旨指摘原審判決不當，固無
    理由，惟原審判決既有前述可議之處，仍屬無可維持，應由
    本院將原判決關於販賣第一級毒品、第二級毒品及定應執行
    刑部分撤銷改判。
六、刑法第59條之酌量減輕其刑，必其犯罪情狀在客觀上足以引
    起一般同情，確可憫恕者，認科以最低度刑仍嫌過重，始有
    其適用。本件被告購入海洛因、甲基安非他命，雖未及出賣
    ，即被查獲，然被告購入欲行販賣之毒品數量甚夥，被查獲
    多達 3次，顯非一時失慮致罹刑章之偶然犯罪甚明。又關於
    毒品危害防制條例第4條第1項販賣第一級毒品罪，其法定刑
    為死刑或無期徒刑，乃本於特別法嚴禁毒害之目的而為之處
    罰，係為維護國家安全、社會秩序及增進公共利益所必要，
    無違憲法比例原則之規定(司法院大法官會議解釋第476號類
    似見解可供參照）。是本件被告犯罪之目的僅在圖謀私利，
    屢遭查獲仍恣意為之，且最後一次所查扣海洛因毒品之數量
    更逾 1,000公克之巨量，對社會潛在之危害甚大，犯罪情狀
    實無引起一般之同情而足堪憫恕之處，縱量處法定最低度刑
    之無期徒刑，亦無不符罪刑相當性及比例原則之虞，當不合
    刑法第59條酌量減輕其刑之要件。至被告雖曾提供線索，協
    助警方查獲劉○○持有毒品及槍枝案件，並逮捕通緝犯吳○
    ○（見本院更(四)卷第94頁苗栗縣警察局函及附件），惟此屬
    被告犯後態度之範疇，尚難執以作為其上開犯罪顯可憫恕之
    依據。爰審酌被告前因涉犯販賣第二級毒品（甲基安非他命
    ），經法院判處有期徒刑6年2月確定，執行完畢後仍不知悔
    改，為謀個人私利，無視於政府制定毒品危害防制條例，杜
    絕毒品犯罪之禁令，販入第一級毒品海洛因、第二級毒品甲
    基安非他命，且數量鉅大，若流入市面，危害非輕；且被告
    於第一次遭查獲後，以提供毒品來源為由經釋放後，竟利用
    協助警方辦案為藉口，虛與委蛇，私下繼續販入毒品以圖利
    ，遭再度查獲後仍不知悔悟，復購入毒品，且變本加厲，其
    最後一次購入之數量竟高達海洛因 1,000餘公克，總計被告
    先後因販賣毒品而遭查獲之次數達 3次，查獲毒品之數量繁
    多，若該批毒品未能及時遭查獲而任其流入市面，將嚴重危
    害社會，暨如前所述，被告曾提供線索，使員警查獲其他犯
    罪並逮捕通緝犯，復於本院更三審起，坦承全部犯行，頗表
    悔悟，犯後態度尚可等一切情狀，量處最低法定刑之無期徒
    徒刑，並褫奪公權終身，以示懲儆。又本件被告購入毒品後
    即遭查獲，無從證明被告有販售海洛因、甲基安非他命予他
    人而實際已取得任何獲利，自無毒品危害防制條例第19條第
    1 項後段有關沒收或以財產抵償規定之適用，是就被告販賣
    海洛因、甲基安非他命之犯行，亦不另宣告併科罰金。
七、按沒收為從刑之一種，應隨主刑宣告，又共同正犯因相互間
    利用他方之行為，以遂行其犯意之實現，本於責任共同之原
    則，共同正犯應對所參與犯罪之全部事實負責，有關從刑之
    沒收部分，雖他共同正犯所得之物，亦應於其本身所處主刑
    之後，併為沒收之諭知（最高法院92年度台上字第7050號判
    決要旨參照）。本件扣案如附表一編號１所示海洛因（淨重
    384.52公克）、附表一編號２所示海洛因3包（淨重23.94公
    克）、附表一編號３所示海洛因4塊（淨重1377.21公克）、
    附表一編號４所示海洛因5包（淨重83.81公克）、附表二編
    號１所示甲基安非他命10包（驗餘淨重179.83公克）、附表
    二編號２所示甲基安非他命4包（淨重74.68公克），分屬第
    一級毒品及第二級毒品，不論屬於犯人與否，應依毒品危害
    防制條例第18條第 1項前段之規定沒收銷燬。又依毒品危害
    防制條例第18條第 1項之規定，得諭知沒收並銷燬之者，以
    查獲之毒品及專供製造或施用毒品之器具為限，並不及於毒
    品之外包裝。本件經查獲如附表一編號１所示海洛因包裝用
    之外包裝袋（空包裝重20.83公克)、附表一編號２所示海洛
    因包裝用之外包裝袋3只（空包裝重2.26公克)、附表一編號
    ３所示海洛因包裝用之外包裝袋4只（空包裝重86.65公克）
    、附表一編號４所示海洛因包裝用之外包裝袋5只(空包裝重
    10.44公克)、附表二編號１所示甲基安非他命包裝用之外包
    裝袋10只（外包袋重15. 77公克）、附表二編號２所示甲基
    安非他命包裝用之外包裝袋4只（空包裝總重3.10公克)，依
    法務部調查局、內政部刑事警察局鑑定通知書記載，既與毒
    品海洛因、甲基安非他命分別鑑秤其重量，足認前揭供第一
    級毒品海洛因、第二級毒品甲基安非他命包裝用之外包裝袋
    ，係可與包裝內之毒品分離，且前開外包裝袋之主要作用在
    於包裹毒品，防其裸露、潮濕，便於被告攜帶販賣毒品（參
    照最高法院93年度台上字第2743號判決要旨），與毒品海洛
    因、甲基安非他命即無難以析離而無法個別宣告沒收之情事
    ，應認係被告或共犯吳仲洲所有供販賣第一級、第二級毒品
    犯罪所用之物。另扣案如附表三編號７、８之夾鏈袋、附表
    三編號13、14之包裝盒、附表三編號19毒品海洛因包裝袋、
    附表三編號20毒品甲基安非他命包裝袋、附表三編號22之空
    夾鍊袋，係用於包裝毒品，為防止毒品外露、逸散，而附表
    三編號12之綠色旅行袋 1只，則係用以放置毒品便於攜帶販
    賣毒品使用，其餘如附表三編號３至６、附表三編號９、10
    、17、18、21、23所示之物品，均分別為被告及共犯吳仲洲
    所有、或被告自己所有供販賣第一級、第二級毒品所用之物
    ，均應依毒品危害防制條例第19條第 1項前段之規定宣告沒
    收。扣案如附表三編號16之行動電話 3支，為被告所有，供
    其聯絡毒品買賣使用之物，業據被告陳明在卷（見93年度偵
    字第3805號偵查卷第25頁反面），爰依毒品危害防制條例第
    19條第1項之規定，宣告沒收。扣案之現金100萬元，核係被
    告所有預備供販入海洛因所用之物，已如前述，應依刑法第
    38條第1項第2款之規定宣告沒收。另未扣案如附表三編號２
    所示門號0000000000之行動電話，為共犯吳仲洲所有，供其
    聯絡毒品買賣使用之物，業據共犯吳仲洲供明在卷（見93年
    度偵字第2128號偵查影卷第29頁），該行動電話係共犯吳仲
    洲所有供販賣毒品所用之物，雖未於本案扣案，然無證據證
    明已不存在，仍應依毒品危害防制條例第19條第 1項之規定
    宣告沒收，如全部或一部不能沒收時，應追徵其價額。又上
    開各行動電話門號之 SIM卡，於所提供服務之電信公司接受
    消費者申辦門號並開通上線時，即屬消費者所有，退租或拆
    機時，均不需繳回等情，迭經各電信公司答覆法院此類查詢
    事項時，闡述甚明，並為公眾周知之事項，是各該 SIM卡既
    屬被告或共犯吳仲洲所有，亦應併同該行動電話予以沒收。
    另如附表三編號１所示之行動電話、附表三編號２所示門號
    0000000000、0000000000、0000000000之行動電話，於本案
    並未見有作為聯絡販賣毒品之事證，亦無證據證明為供被告
    或共犯吳仲洲犯罪或預備犯罪之用，爰均不予宣告沒收。又
    被告於93年10月16日下午16時、17時許，雖係駕駛車牌X9－
    5287號自用小客車至台北市○○○路與梧州街路口及台北市
    ○○○路與建國北路路口，交付價款及取得海洛因，惟該自
    用小客車並非被告乙○○所有，業據被告於本院更一審審理
    時供明該車並非其所有，係其借來的，且有本院函交通部公
    路總局新竹區監理所苗栗監理站之0000000000號覆函及汽車
    車主歷史查詢及車號查詢汽車車籍資料在卷可憑（見本院更
    (一)卷第61、62頁），且該車輛並非專供販賣毒品所用，爰不
    併予諭知沒收。至扣案如附表三編號11、24所示吸食器，被
    告供稱係其所有供施用第二級毒品甲基安非他命使用之物，
    然本件檢察官並未就施用第二級毒品罪起訴，即與本件論處
    之販賣毒品罪無關，爰不予宣告沒收。再者，扣案如附表二
    編號３所示之粉末，並未鑑驗出有毒品成分，自非違禁物，
    又無法證明係供本件被告犯罪所用或犯罪預備之物，亦不予
    宣告沒收。
八、公訴意旨另以：被告與吳仲洲共同基於販賣第二級毒品甲基
    安非他命之概括犯意聯絡，於93年 4月間，由吳仲洲買入第
    二級毒品甲基安非他命半台斤後，分裝成每包 1兩重，再由
    被告在苗栗市地區，以每兩38,000元之價格售予綽號「阿全
    」、「小胖」及「黑人」等年籍身分不詳之成年人施用或再
    轉賣。嗣於93年 5月27日為警查獲後，始查悉上情，因認被
    告此部分亦涉違反毒品危害防制條第4條第2項販賣第二級毒
    品罪嫌云云。經查：公訴人認被告涉有上開犯行，係以被告
    於警詢及偵查中之供述，核與同案被告吳仲洲供述之情節相
    符，為其主要論據。惟被告於原審法院及本院審理時，即堅
    決否認有此部分之犯行，而證人吳仲洲於93年 5月28日在警
    詢時並未供稱有與被告共同販賣安非他命之情事，於同日檢
    察官偵訊時，被告供稱：「（問：你有無販賣安非他命？）
    有。安非他命的來源、販賣模式，都是吳仲洲買來，交給我
    販賣」等語，同案共犯吳仲洲則供稱：「（問：對乙○○前
    述，有無意見？）沒有」等語（見93年度偵字第2128號影卷
    第79頁），然同案共犯吳仲洲於偵訊中此部分之陳述未經具
    結，並無證據能力，是同案共犯吳仲洲於偵查中之陳述自難
    採為不利於被告認定之依據。另證人蕭欣怡於93年 5月28日
    警詢時雖稱：被告於93年4月初開始販賣第一、二級毒品，
    販賣之毒品大部分由吳仲洲出資，由被告去接洽拿回毒品分
    裝販賣等語（見93年度偵字第2128號偵查影卷第48頁），惟
    被告於警詢及偵訊中供稱：「安非他命都是吳仲洲買來，交
    給我販賣，這次（即93年5月27日被查獲之該次)吳仲洲是第
    一次拿海洛因給我販賣」等語，核證人蕭欣怡於警詢中證述
    之內容，亦與被告自白之事實並不盡相符，且證人蕭欣怡並
    未具體證述被告販賣甲基安非他命之對象、價格，則證人蕭
    欣怡於警詢有關此部分被告販賣甲基安非他命證詞之真實性
    ，亦屬薄弱，尚難執作認定被告犯行之論據。又被告所使用
    之0000000000號行動電話，經通訊監聽該通話紀錄摘要，自
    93年 4月25日起至同年月27日止之通話內容，雖記載：「我
    在中部等我老板，等到睡著了」「我有半成品啦」「液態的
    東西，我大哥會弄」「粗的可以接嗎？」「那一包小的有沒
    有找到？軟的？有啦。在我皮包裡」「你那硬的有沒有？都
    沒有貨。那裡都欠」「剩小包的在你那裡。七星香煙裡面。
    大衛杜夫裡面我沒有找到」等語，被告縱使坦承其中有關「
    老板」、「大哥」均即指吳仲洲，海洛因即為「軟的」、「
    細的」；安非他命稱「硬的」或「粗的」等語，然前揭通訊
    監聽通話紀錄摘要，雙方聯繫之內容無從證明涉及毒品之交
    易，尚難據此認為被告於93年 4月間即已有販賣第二級毒品
    之事實。再者，本件於93年 5月27日為警查獲時，並未查獲
    甲基安非他命或關於販賣甲基安非他命之相關資料，被告堅
    詞否認涉有此部分販賣甲基安非他命之犯行，則此部分之證
    據既有不足，尚難單憑被告先後不一之供述，而為不利於被
    告之認定。是此部分乃係不能證明被告犯罪，惟公訴意旨認
    與前開經起訴販賣甲基安非他命而論罪科刑部分，具有連續
    犯裁判上一罪之關係，爰不另為無罪之諭知。
九、據上論斷，應依刑事訴訟法第369條第 1項前段、第364條、
    第299條第 1項前段，毒品危害防制條例第4條第1項、第2項
    、第18條第1項前段、第19條第1項，刑法第2條第1項前段、
    第11條，修正前刑法第28條、第56條、第47條，刑法第55條
    、第37條第1項、第38條第1項第2款，判決如主文。
本案經檢察官甲○○到庭執行職務。
中    華    民    國    97    年    9     月    24    日
            刑事第六庭    審判長法  官  李  文  雄
                                法  官  林  靜  芬
                                法  官  張  恩  賜
以上正本證明與原本無異。
如不服本判決應於收受本判決後10日內向本院提出上訴書狀，其
未敘述上訴理由者，並得於提起上訴後10日內向本院補提理由書
狀（均須按他造當事人之人數附繕本）「切勿逕送上級法院」。
                                書記官  陳  如  慧
中    華    民    國    97    年    9     月    24    日
附錄論罪科刑法條
毒品危害防制條例第4條第1項、第2項：
製造、運輸、販賣第一級毒品者，處死刑或無期徒刑；處無期徒
刑者，得併科新臺幣一千萬元以下罰金。
製造、運輸、販賣第二級毒品者，處無期徒刑或七年以上有期徒
刑，得併科新臺幣七百萬元以下罰金。
┌───────────────────────────────────┐
│附表一：                                                              │
├──┬─────┬──┬───────┬───────────────┤
│編號│品      名│數量│查獲時間及地點│備                          註│
├──┼─────┼──┼───────┼───────────────┤
│ １ │海洛因    │12包│93年 5月27日18│淨重384.52公克，空包裝重 20.83│
│    │          │及 1│時30分在苗栗市│公克（法務部調查局93年 7月20日│
│    │          │大包│莊敬街26號前查│調科壹字第 990000901號鑑定通知│
│    │          │    │獲、同日19時30│書，見93偵2128號影卷第27至29、│
│    │          │    │分在苗栗市莊敬│38、44、143頁）               │
│    │          │    │街26號2樓查獲 │（註：送驗時分為20包）        │
├──┼─────┼──┼───────┼───────────────┤
│ ２ │海洛因    │3包 │93年 7月27日15│淨重23.94公克，空包裝重 2.26公│
│    │          │    │時50分，在苗栗│克（法務部調查局93年10月22日調│
│    │          │    │市新川里台6線 │科壹字第 990001013號鑑定通知書│
│    │          │    │龍川16號前查獲│，見93偵2798號卷第15、16、47、│
│    │          │    │              │53頁）                        │
│    │          │    │              │（註：原審誤載為6包）         │
├──┼─────┼──┼───────┼───────────────┤
│ ３ │海洛因    │4塊 │93年10月16日18│淨重1377.21公克，空包裝重86.65│
│    │          │    │時20分，在台北│公克（法務部調查局93年11月15日│
│    │          │    │縣泰山鄉○○路│調科壹字第 990001046號鑑定通知│
│    │          │    │110號(全國加油│書，見93偵3805號卷第20至22、32│
│    │          │    │站五股交流道站│、67、83頁）                  │
│    │          │    │）查獲        │                              │
├──┼─────┼──┼───────┼───────────────┤
│ ４ │海洛因    │5包 │同上          │淨重83.81公克，空包裝重10.44公│
│    │          │    │              │克（法務部調查局93年11月15日調│
│    │          │    │              │科壹字第 990001046號鑑定通知書│
│    │          │    │              │，見93偵3805號卷：第20、23、33│
│    │          │    │              │、67、83頁）                  │
└──┴─────┴──┴───────┴───────────────┘
┌───────────────────────────────────┐
│附表二：                                                              │
├──┬─────┬──┬───────┬───────────────┤
│編號│品      名│數量│查獲時間及地點│備                          註│
├──┼─────┼──┼───────┼───────────────┤
│ １ │甲基安非他│10包│93年 7月27日15│含外包袋總毛重195.73公克，外包│
│    │命        │    │時50分，在苗栗│袋重 15.77公克，甲基安非他命總│
│    │          │    │市新川里台 6線│淨重179.96公克，共取0.13公克鑑│
│    │          │    │龍川16號查獲  │驗用罄，驗餘淨重179.83公克（內│
│    │          │    │              │政部警政署刑事警察局93年12月28│
│    │          │    │              │日刑鑑字第0930181474號鑑驗通知│
│    │          │    │              │書，見93偵2798號卷第15、47、59│
│    │          │    │              │頁）                          │
├──┼─────┼──┼───────┼───────────────┤
│ ２ │甲基安非他│4包 │93年10月16日18│淨重74.68公克，空包裝總重 3.10│
│    │命        │    │時20分，在台北│公克（法務部調查局93年11月16日│
│    │          │    │縣泰山鄉○○路│調科壹字第 09362396560號鑑定通│
│    │          │    │110號(全國加油│知書，見93偵3805號卷第20、24、│
│    │          │    │站五股交流道站│34、67、90、91頁）            │
│    │          │    │）查獲        │（註：原審誤為 3包，原件外觀為│
│    │          │    │              │3包，惟其中1包拆封檢視內含結晶│
│    │          │    │              │2小包及 7只空夾鏈袋，故共有4包│
│    │          │    │              │甲基安非他命）                │
├──┼─────┼──┼───────┼───────────────┤
│ ３ │無法定毒品│2包 │同上          │淨重8.08公克，空包裝重0.68公克│
│    │成分之粉末│    │              │（法務部調查局93年10月22日調科│
│    │          │    │              │壹字第 990001013號鑑定通知書，│
│    │          │    │              │見93偵2798號卷第16、47、53頁）│
└──┴─────┴──┴───────┴───────────────┘
┌───────────────────────────────────┐
│附表三：                                                              │
├──┬─────┬──┬───────┬───────────────┤
│編號│品      名│數量│查獲時間及地點│備                          註│
├──┼─────┼──┼───────┼───────────────┤
│ １ │行動電話  │1支 │93年 5月27日19│被告乙○○所有0000000000號（未│
│    │          │    │時30分，在苗栗│扣案，見93偵2128號卷第45、79頁│
│    │          │    │市○○街26號前│）                            │
│    │          │    │查獲          │                              │
├──┼─────┼──┼───────┼───────────────┤
│ ２ │行動電話  │4支 │93年 5月27日19│共犯吳仲洲所有0000000000號銀色│
│    │          │    │時30分，在苗栗│手機、0000000000乳白色手機、09│
│    │          │    │市○○街26號 2│00000000號藍色手機、0000000000│
│    │          │    │樓查獲        │號藍色手機（未扣案，見93偵2128│
│    │          │    │              │號卷第29、30、39、48頁）      │
├──┼─────┼──┼───────┼───────────────┤
│ ３ │電子秤    │1台 │同上          │供分裝毒品使用（見93偵2128號卷│
│    │          │    │              │第29、30、38、39、44頁）      │
├──┼─────┼──┼───────┼───────────────┤
│ ４ │磅秤      │1台 │同上          │同上（見93偵2128號卷第29、30、│
│    │          │    │              │38、39、44頁）                │
├──┼─────┼──┼───────┼───────────────┤
│ ５ │分裝器    │2支 │同上          │同上（見93偵2128號卷第29、30、│
│    │          │    │              │38、39、44頁）                │
├──┼─────┼──┼───────┼───────────────┤
│ ６ │研磨機    │2台 │同上          │同上（見93偵2128號卷第38、39、│
│    │          │    │              │44頁）                        │
├──┼─────┼──┼───────┼───────────────┤
│ ７ │夾鍊袋    │1包 │同上          │同上（見93偵2128號卷第29、30、│
│    │          │    │              │38、39、44頁）                │
├──┼─────┼──┼───────┼───────────────┤
│ ８ │夾鍊袋    │26個│93年 7月27日15│分裝毒品使用（見93偵2798號卷第│
│    │          │    │時50分，在苗栗│15頁）                        │
│    │          │    │市新川里台 6線│                              │
│    │          │    │龍川16號前查獲│                              │
├──┼─────┼──┼───────┼───────────────┤
│ ９ │電子秤    │1台 │同上          │同上（見93偵2798號卷第16頁）  │
├──┼─────┼──┼───────┼───────────────┤
│ 10 │分裝管    │1支 │同上          │同上（見93偵2798號卷第16頁）  │
├──┼─────┼──┼───────┼───────────────┤
│ 11 │吸食器    │1支 │同上          │施用安非他命使用（見93偵2798號│
│    │          │    │              │卷第16頁）                    │
├──┼─────┼──┼───────┼───────────────┤
│ 12 │綠色旅行袋│1只 │93年10月16日18│購買毒品使用（見93偵3805號卷第│
│    │          │    │時20分，在台北│20至22、24頁）                │
│    │          │    │縣泰山鄉○○路│                              │
│    │          │    │110號(全國加油│                              │
│    │          │    │站五股交流道站│                              │
│    │          │    │）查獲        │                              │
├──┼─────┼──┼───────┼───────────────┤
│ 13 │包裝盒    │1只 │同上          │「真精－天然薑母茶精」外盒，裝│
│    │          │    │              │海洛因使用（見93偵3805號卷第20│
│    │          │    │              │、24、25頁）                  │
├──┼─────┼──┼───────┼───────────────┤
│ 14 │包裝盒    │1只 │同上          │「KITTY CONE」外盒，裝海洛因使│
│    │          │    │              │用（見93偵3805號卷第20、24、25│
│    │          │    │              │頁）                          │
├──┼─────┼──┼───────┼───────────────┤
│ 15 │新臺幣    │100 │同上          │供購買毒品海洛因以販賣所用之金│
│    │          │萬元│              │錢（已繳庫，見93偵3805號卷第20│
│    │          │    │              │、21、25、78頁）              │
├──┼─────┼──┼───────┼───────────────┤
│ 16 │行動電話  │3支 │同上          │乙○○所有供聯絡買入毒品使用（│
│    │          │    │              │已扣案）0000000000號、00000000│
│    │          │    │              │04號、0000000000號（見93偵3805│
│    │          │    │              │號卷第20、25、68、78頁）      │
├──┼─────┼──┼───────┼───────────────┤
│ 17 │電子秤    │1台 │同上          │分裝毒品使用（見93偵3805號卷第│
│    │          │    │              │20、25、67頁）                │
├──┼─────┼──┼───────┼───────────────┤
│ 18 │湯匙      │1組 │同上          │分裝毒品使用（見93偵3805號卷第│
│    │          │    │              │20、25頁）                    │
├──┼─────┼──┼───────┼───────────────┤
│ 19 │毒品海洛因│1袋 │同上          │包裝散裝毒品海洛因使用之外裝紙│
│    │包裝袋    │    │              │袋（見93偵3805號卷第20、25頁）│
├──┼─────┼──┼───────┼───────────────┤
│ 20 │毒品甲基安│1袋 │同上          │包裝毒品安非他命使用之包裝袋（│
│    │非他命包裝│    │              │見93偵3805號卷第20、25頁）    │
│    │袋        │    │              │                              │
├──┼─────┼──┼───────┼───────────────┤
│ 21 │葡萄糖    │1袋 │同上          │40公克，供稀釋毒品海洛因使用（│
│    │          │    │              │見93偵3805號卷第20、25頁）    │
├──┼─────┼──┼───────┼───────────────┤
│ 22 │空夾鍊袋  │7只 │同上          │總重2.07公克，外包裝袋重 0.4公│
│    │          │    │              │克，分裝毒品甲基安非他命使用（│
│    │          │    │              │檢驗結果均無法定毒品成分殘留，│
│    │          │    │              │法務部調查局93年11月16日調科壹│
│    │          │    │              │字第 09362396560號鑑定通知書，│
│    │          │    │              │見93偵3805號卷第20、67、90、91│
│    │          │    │              │頁）                          │
│    │          │    │              │（註：原審誤為3只）           │
├──┼─────┼──┼───────┼───────────────┤
│ 23 │錫箔紙    │2張 │同上          │測試毒品純度使用（見93偵3805號│
│    │          │    │              │卷第20、26頁）                │
│    │          │    │              │（註：原審誤為1張）           │
├──┼─────┼──┼───────┼───────────────┤
│ 24 │吸食器    │1個 │同上          │供吸食安非他命使用（見93偵3805│
│    │          │    │              │號卷第20、26頁）              │
└──┴─────┴──┴───────┴───────────────┘


司法院資訊處製作；財團法人民間司法改革基金會備份。
